【裁判字號】    95,訴,346
【裁判日期】    950630
【裁判案由】    違反毒品危害防制條例
【裁判全文】
臺灣嘉義地方法院刑事判決               95年度訴字第346號
公  訴  人  臺灣嘉義地方法院檢察署檢察官
被      告  甲○○
上列被告因違反毒品危害防制條例案件，經檢察官提起公訴（九
十五年度毒偵字第四四八號），本院合議庭裁定由受命法官以簡
式程序進行審理，判決如下：
    主  文
甲○○連續施用第一級毒品，處有期徒刑捌月；扣案之海洛因淨
重零點捌壹公克，沒收銷燬之；扣案注射針筒肆支及上開毒品外
包裝袋壹個，均沒收。又連續施用第二級毒品，處有期徒刑伍月
；扣案之甲基安非他命淨重零點零陸伍貳公克，沒收銷燬之；扣
案斜削吸管壹支及上開毒品外包裝袋壹個，均沒收。應執行有期
徒刑壹年。扣案之海洛因淨重零點捌壹公克、甲基安非他命淨重
零點零陸伍貳公克，均沒收銷燬之；扣案注射針筒肆支、斜削吸
管壹支及上開毒品外包裝袋貳個，均沒收。
    事  實
一、甲○○前於民國八十九年間因施用毒品案件，經本院以八十
    九年度少調字第五０六號裁定令入戒治處所施以強制戒治，
    後於九十年十一月十三日期滿執行完畢。詎仍不知悛悔，於
    距上開強制戒治期滿執行完畢五年內，另基於施用第一級毒
    品之概括犯意，自九十五年三月至四月間某日起至同年四月
    十六日十四時四十分回溯七十二小時內某時許止，在其位於
    嘉義縣溪口鄉○○村○○鄰○○街五巷三號住處內，以將海
    洛因摻水後再以針筒注射之方式，依一天一至二次之頻率，
    連續施用第一級毒品海洛因多次；又另基於施用第二級毒品
    之概括犯意，於上開期間內，在上開住處，以將甲基安非他
    命置入玻璃球內燒烤之方式，依一至二天施用一次之頻率，
    連續施用第二級毒品甲基安非他命多次。嗣於九十五年四月
    十六日十四時四十分許，在其上開住處為警搜索查獲，當場
    扣得海洛因一小包（淨重0.81公克；空包裝重0.19公克）、
    甲基安非他命一小包（淨重0.1101公克，鑑定取樣0.0449公
    克用罄，驗餘淨重0.0652公克）、注射針筒四支及斜削吸管
    一支；並於查獲當日得甲○○同意採其尿液送驗，結果呈嗎
    啡陽性及甲基安非他命陽性反應，始知上情。
二、案經嘉義縣警察局民雄分局報請臺灣嘉義地方院檢察署檢察
    官偵查起訴。
    理  由
一、訊據被告甲○○對於上開犯罪事實於本院準備程序時及審理
    時均坦承不諱（見本院卷第21頁、第28頁、第31頁）；參以
    於九十五年四月十六日十七時二十分許，得被告同意採尿送
    驗，其結果確呈嗎啡陽性（按施用海洛因後，經人體之水解
    代謝作用，會呈嗎啡陽性反應）及甲基安非他命陽性反應等
    情，有高雄市立凱旋醫院濫用藥物尿液檢驗報告、代號與真
    實姓名對照表各乙份（見偵查卷第22頁、第23頁）在卷可稽
    ，並有注射針筒四支、斜削吸管一支扣案可佐。又扣案之疑
    似海洛因毒品一小包，確含海洛因成分（淨重0.81公克；空
    包裝重0.19公克），扣案之疑似甲基安非他命毒品一小包，
    確含甲基安非他命成分（淨重0.1101公克，鑑定取樣0.0449
    公克用罄，驗餘淨重0.0652公克）等情，亦有法務部調查局
    九十五年五月二十三日調科壹字第 180002267號鑑定通知書
    （見本院卷第14頁）及憲兵司令部刑事鑑識中心九十五年五
    月十五日（95）安鑑字第 00798號鑑驗通知書（見偵查卷第
    20頁）各乙份在卷可佐，均足資擔保被告所為之上開任意性
    自白具有相當程度之真實性，應堪採信。又被告前於八十九
    年間因施用毒品案件，經本院以八十九年度少調字第五０六
    號裁定令入戒治處所施以強制戒治，後於九十年十一月十三
    日期滿執行完畢等情，有臺灣高等法院被告全國前案紀錄表
    乙份附卷可佐。是被告於強制戒治執行完畢釋放後五年內再
    犯施用海洛因及甲基安非他命毒品之犯行，洵堪認定，應依
    法論科。
二、按海洛因及甲基安非他命分別屬毒品危害防制條例所定之第
    一級、第二級毒品。故核被告甲○○所為，係犯毒品危害防
    制條例第十條第一項、第二項之施用第一級、第二級毒品罪
    ；其施用前後持有海洛因及甲基安非他命之低度行為，為施
    用之高度行為所吸收，均不另論罪。再被告上揭多次施用海
    洛因、多次施用甲基安非他命之行為，時間均緊接，且均觸
    犯犯罪構成要件相同之罪名，顯係基於概括犯意反覆為之，
    均應依連續犯規定論以一罪，並均加重其刑。而被告所犯上
    開二罪，罪名互異，犯意各別，應分論併罰。爰審酌被告前
    曾有違反毒品危害防制條例前科之素行，且曾因施用毒品而
    經觀察、勒戒及強制戒治程序，竟未思悔改，顯然缺乏禁絕
    毒害決心，與被告施用毒品之次數，以及施用毒品犯行係屬
    戕害自身健康之行為，尚未危害他人，而被告於本院審理中
    坦承施用毒品犯行之態度等一切情狀，分別量處如主文所示
    之刑，並定其應執行之刑（按數罪併罰中之一罪，依刑法規
    定得易科罰金，若因與不得易科之他罪併合處罰結果而不得
    易科罰金時，原得易科部分所處之刑，自亦無庸為易科折算
    標準之記載，司法院大法官議決釋字第一四四號解釋及最高
    法院八十三年度臺抗字第一三三號裁定參照），以資懲儆。
三、扣案之疑似海洛因毒品一小包，確含海洛因成分（淨重0.81
    公克；空包裝重0.19公克），扣案之疑似甲基安非他命毒品
    一小包，確含甲基安非他命成分（淨重0.1101公克，鑑定取
    樣0.0449公克用罄，驗餘淨重0.0652公克）等情，業如前述
    ，均應依毒品危害防制條例第十八條第一項前段規定沒收銷
    燬之；而扣案之注射針筒四支、斜削吸管一支及上開毒品外
    包裝袋二個，固非專供施用毒品所用之器具，然均為被告所
    有，且分別係供施用及包裝海洛因所用之物，業據被告供明
    在卷，均應依刑法第三十八條第一項第二款規定沒收之。至
    扣案之小夾鍊袋五十五個，被告堅詞否認為其所有，且亦乏
    其他積極證據足資證明係其所有之物，爰不為沒收之諭知，
    附此敘明。
據上論斷，應依刑事訴訟法第二百七十三條之一第一項、第二百
九十九條第一項前段，毒品危害防制條例第十條第一項、第二項
、第十八條第一項前段，刑法第十一條、第五十六條、第三十八
條第一項第二款、第五十一條第五款，判決如主文。
本案經檢察官吳咨泓到庭執行職務。
中    華    民    國    95    年    6    月    30     日
                  刑事第四庭    法  官  曾宏揚
上列正本證明與原本無異。
如不服本判決，應於判決送達後10日內向本院提出上訴狀（應附
繕本）。
中    華    民    國    95    年    6    月    30     日
                                書記官  陳慶昀
附錄論罪科刑法條全文：
毒品危害防制條例第10條
施用第一級毒品者，處 6 月以上 5 年以下有期徒刑。
施用第二級毒品者，處 3 年以下有期徒刑。


司法院資訊處製作；財團法人民間司法改革基金會備份。
